ja: ピンサイズ: 0; 0; 1; 2; 3; 4; その他
da: Pinstørrelse: 0; 0; 1; 2; 3; 4; Andet
fi: Sokan koko: 0; 0; 1; 2; 3; 4; Muu
sk-SK: Veľkosť špendlíka: 0; 00; 1; 2; 3; 4; Iné
vi: Kích cỡ ghim: 0; 0; 1; 2; 3; 4; Khác
bg-BG: Размер на игла: 0; 00; 1; 2; 3; 4; Други
en: Pin size: 0; 00; 1; 2; 3; 4; Other
de: Sicherheitsnadelgröße: 0; 0; 1; 2; 3; 4; Sonstiges
nl: Pingrootte: 0; 0; 1; 2; 3; 4; Andere
ro-RO: Dimensiunea acului de siguranță: 0; 00; 1; 2; 3; 4; Altele
nb: Pinnestørrelse: 0; 0; 1; 2; 3; 4; Annet
sl-SI: Velikost zaponke: 0; 00; 1; 2; 3; 4; Drugo
pl: Rozmiar bolca: 0; 0; 1; 2; 3; 4; Inne
zh-CN: 别针尺寸: 0; 0; 1; 2; 3; 4; 其他
th: ขนาดพิน: 0; 0; 1; 2; 3; 4; อื่นๆ
hr-HR: Veličina pribadače: 0; 00; 1; 2; 3; 4; Ostalo
sv: Stiftstorlek: 0; 0; 1; 2; 3; 4; Övrigt
el: Μέγεθος περόνης: 0; 00; 1; 2; 3; 4; Άλλο
lt-LT: Žiogelio dydis: 0; 00; 1; 2; 3; 4; Kita
cs: Velikost špendlíku: 0; 0; 1; 2; 3; 4; Jiné
ko: 핀 크기: 0; 0; 1; 2; 3; 4; 기타
tr: Pim Boyutu: 0; 0; 1; 2; 3; 4; Diğer
ru: Размер булавки: 0; 00; 1; 2; 3; 4; Другое
hu: Tű mérete: 0; 00; 1; 2; 3; 4; Egyéb
it: Dimensioni della spilla di sicurezza: 0; 00; 1; 2; 3; 4; Altro
zh-TW: 別針尺寸: 0; 0; 1; 2; 3; 4; 其他
fr: Taille de l’épingle: 0; 0; 1; 2; 3; 4; Autre
es: Tamaño de imperdible: 0; 0; 1; 2; 3; 4; Otros
pt-BR: Tamanho do pino: 0; 0; 1; 2; 3; 4; Outro
pt-PT: Tamanho do alfinete: 0; 0; 1; 2; 3; 4; Outro